# 购买服务赠送产品

提问人：zhongruifan 时间：2016-05-17 23:03:44
请教陈版主 A公司主营GPS车载定位系统服务，主要提供车辆定位系统服务，A公司与B公司签订一年期服务合同，约定A公司为B公司提供车载定位服务，服务一年为 10 万元 ，成本为 4 万元，同时A公司赠送B公司车载终端硬件设备， 该设备成本为 1 万元，设备市场价为1.5万元，设备增值税为17%，服务增值税为6% 请教陈版，如何进行账务处理 ， 确认收入：借：应收账款 106,000 贷：应交税费-应交增值税-销项税额 6,000 贷：主营业务收入 100,000 结转成本 借：主营业务成本 50,000 贷： 服务成本 40,000 贷：库存商品 10,000 上述账务处理及税务处理是否有误？

回答人：chenyiwei
可参考《计学撮要 2015 》中的以下案例：
问题2-1-8（提供服务包含免费提供终端设备的会计处理） 问题： 公司提供服务包含免费提供终端设备时，收入如何确认？ 背景：
A公司从事车联网业务，该业务主要模式是：A公司免费提供车载类终端设备，该类设备系外购，单价几百元至几千元不等。A公司通过该设备的定位等功能对客户进行监控，并给客户提供一定的增值服务，客户每年支付一定数额的服务费。收取客户服务费的年限通过合同进行约定，一般为 3 年或 5 年，到期后设备归客户所有。在收取服务费期间，A公司保留对设备的所有权，如客户中途更换设备或不使用A公司提供的服务则视为对A公司的违约，需要支付剩余年限的服务费并返还设备。同时，在此过程中，对于客户是否使用A公司设备，以及该设备是否正常发挥作用，A公司有足够的技术手段进行监控，同时有手段进行设备回收。 解答： 本案例首先需要考虑：如果没有A公司通过车载终端提供的监控和其他增值服务，仅有“裸机”状态下的终端设备，对用户而言有无独立的商业价值？
需考虑的因素的例子有：（ 1 ）合同约定的服务期限（ 5 年）与免费提供的终端设备的使用寿命是否大体相当？（ 2 ）该终端是否已经与被审计单位提供的服务绑定，仅可用于接受被审计单位提供的服务，而不能用于接受其他方面提供的类似服务，一旦退网则对用户无任何价值？ 如果仅提供设备而不提供服务，对用户而言不具有独立的商业价值，则说明设备和服务是一个整体，设备是作为公司提供服务的载体而存在。并且如背景资料所述，“在这期间，A公司还保留对设备的所有权，如客户中途更换设备或不使用A公司提供的服务则视为对A公司的违约，需要支付剩余年限的服务费并返还设备”；“在此过程中，对于客户是否使用A公司设备，以及该设备是否正常发挥作用，A公司有足够的技术手段进行监控，同时有手段进行设备回收”，即A公司对所发出的终端设备仍保留了一定的控制。此时应将设备和服务作为一个整体进行会计处理，即整体上作为一项提供劳务的交易进行会计处理。此时提供给客户的终端设备是A公司为了向用户提供服务的目的而持有的（只是为了提供服务的需要而存放于用户处），且使用年限超过一年，应确认为公司的固定资产，该固定资产应在其预计使用寿命和合同约定的服务年限两者中的较短年限内计提折旧，且预计净残值为零，与所确认的服务收入相配比。 如果该设备本身对用户而言具有独立的商业价值，用户可以使用该设备接入任何一个提供类似服务的公司的网络，且公司在将设备提供给用户之后即放弃了对该设备的控制，则该交易应作为销售商品和提供劳务两者的组合，将每年收取的总价在销售商品和提供劳务两者之间合理分摊，按照各自适用的会计原则确认和计量收入和成本（销售商品收入按折现值在发出商品时一次性确认，提供劳务收入在服务期限内逐期平均确认）。